lt-LT: Liemenėlės ilgio tipas: Trumpa; Pailginta; Midi; Standartinė; Kita
fr: Type de soutien-gorge: Court; Bustier; Midi; Standard; Autre
fi: Rintaliivien pituustyyppi: Cropped; Longline; Midi; Vakio; Muu
de: BH-Längentyp: Cropped; Longline; Midi; Standard; Sonstige
pl: Typ długości biustonosza: Krótki; Przedłużany; Midi; Standardowy; Inne
sl-SI: Vrsta dolžine modrca: Kratek; Podaljšan; Srednje dolg; Standardno; Drugo
ru: Тип длины бюстгальтера: Укороченный; Удлиненный; Миди; Стандартный; Другое
bg-BG: Тип дължина на сутиена: Скъсен; Удължен; Миди; Стандартен; Други
it: Tipo di lunghezza del reggiseno: Taglio corto; Longline; Midi; Standard; Altro
tr: Sütyen uzunluğu tipi: Kısa; Uzun; Midi; Standart; Diğer
cs: Typ délky podprsenky: Zkrácená; Prodloužená; Midi; Standardní; Jiné
pt-BR: Tipo de comprimento do sutiã: Cropped; Longline; Midi; Padrão; Outro
nb: Type BH-lengde: Cropped; Longline; Midi; Standard; Annet
sk-SK: Typ dĺžky podprsenky: Skrátená dĺžka; Predĺžená dĺžka (longline); Midi; Štandardná; Iné
es: Tipo de longitud de sujetador: Corto; Talle largo; Midi; Estándar; Otro
ko: 브라 길이 유형: 크롭; 롱라인; 미디; 스탠다드; 기타
th: ประเภทความยาวของบรา: ครอป; ตัวยาว; มิดี้; มาตรฐาน; อื่นๆ
pt-PT: Tipo de comprimento do sutiã: Cropped; Longline; Midi; Standard; Outro
en: Bra length type: Cropped; Longline; Midi; Standard; Other
hr-HR: Duljina grudnjaka: Kratki; Produženi; Midi; Standardni; Ostalo
zh-CN: 文胸长度类型: 短款; 长款; 中长款; 标准款; 其他
ro-RO: Tipul lungimii sutienului: Scurt; Prelungit; Midi; Standard; Altele
da: BH-længdetype: Cropped; Longline; Midi; Standard; Andet
hu: Melltartó hosszának típusa: Rövidített; Hosszított; Midi; Standard; Egyéb
sv: Typ av bh-längd: Croppad; Longline; Midi; Standard; Övrigt
vi: Loại chiều dài áo ngực: Dáng lửng; Dáng dài; Midi; Tiêu chuẩn; Khác
el: Τύπος μήκους σουτιέν: Cropped; Longline; Midi; Κανονικό; Άλλο
zh-TW: 內衣長度類型: 短版; 長版; 中長版; 標準; 其他
nl: Type bh-lengte: Cropped; Longline; Midi; Standaard; Overig
ja: ブラ長さタイプ: クロップド; ロングライン; ミディ; スタンダード; その他